# 请教陈版，评估基准日至产权交割日期间的损益由受让方享有，涉及跨年度会计处理

提问人：ken0618 时间：2017-09-21 15:33:26
我方为国资企业，将部分子公司股权（20%）出售给外方少数股东（并不丧失控制权），资产评估日为 2015 年 12 月 31 日，交割日为2017 年 6 月，由于该审批涉及多个部门，故导致审批周期跨年，在产权交易时约定估基准日至产权交割日期间的损益由受让方（少数股东）享有，我方在 2016 年年报时考虑到该交易具有重大不确定性，故我方仍采用原合并比例确认合并报表处理，现各个监管方均已审批通过，并确认交割日为 2017 年 6 月。 对于 2016 年按原比例确认的损益，如何在 2017 年年报时进行处理？ 1 、是 2017 年少数股东损益增加 2016 年部分，调整母公司报表中确认的投资收益？ 2 、直接简单做借：未分配利润 贷：少数股东权益？ 3 、由于考虑到不丧失控制权，在合并时，股权收益确认其他综合收益，将我方多确认的 2016 年收益冲减其他综合收益， 借：其他综合收益 贷：少数股东权益？ 另外，请问所有者权益表如何填列？

回答人：chenyiwei
前期（直到 2017 年 6 月交割日前）按原股权比例确认的少数股东权益和少数股东损益不作调整。在交割日，因为过渡期损益归属少数股东的约定，增加了少数股东可获得的净资产份额，相应地影响到合并报表层面调整权益的金额（合并报表层面调整权益的金额＝应收股权转让价款－该部分股权对应的交割日账面净资产）。另外，该差额应调整合并报表层面的“资本公积——资本溢价”，不是其他综合收益。

提问人：ken0618 时间：2017-09-21 21:09:24
谢谢，老师，请问我是否在母公司确认股权投资收益时，在确认母公司层面的投资收益时，也扣减 2016 年至 2017 年按差额比例确认的收益，即母公司报表确认的投资收益=股权交易价格-股权账面成本-减 2016 年至 2017 年按差额比例确认的收益。 麻烦老师再指导一下，谢谢

回答人：chenyiwei
不用。因为母公司层面这部分股权投资原先按成本法核算，不必在处置前就过渡期损益进行模拟权益法调整。